【裁判字號】    98,訴,1001
【裁判日期】    981130
【裁判案由】    違反毒品危害防制條例
【裁判全文】
臺灣嘉義地方法院刑事判決              98年度訴字第1001號
公  訴  人  臺灣嘉義地方法院檢察署檢察官
被      告  甲○○
                    （在臺灣嘉義監獄鹿草分監執行中）
上列被告因違反毒品危害防制條例案件，經檢察官提起公訴（九
十八年度毒偵緝字第一三七號），被告於準備程序中就被訴事實
為有罪之陳述，經本院合議庭裁定由受命法官獨任進行簡式審判
程序，判決如下：
    主          文
甲○○施用第一級毒品，累犯，處有期徒刑捌月。
    犯罪事實及理由
一、犯罪事實：
    甲○○前於民國八十八年間因施用毒品案件，經法院裁定送
    勒戒處所觀察、勒戒後，認為有繼續施用毒品傾向，復經裁
    定令入戒治處所施以強制戒治，嗣因無繼續戒治必要，經法
    院裁定停止戒治，所餘戒治期間交付保護管束，於九十年三
    月二十四日保護管束期滿未經撤銷停止戒治，視為強制戒治
    執行完畢釋放，於強制戒治執行完畢釋放後五年內，又因自
    九十四年十一月間某日起至九十五年一月二十三日止施用第
    一級毒品海洛因案件，經臺灣臺南地方法院以九十五年度訴
    字第五二八號判決判處有期徒刑十月確定，復因於九十五年
    十月十一日上午十時四十分許經警採尿時回溯二十六小時內
    某時施用第一級毒品海洛因案件，經臺灣臺南地方法院以九
    十六年度訴字第四四八號判決判處有期徒刑一年確定，上開
    案件嗣經法院裁定減刑並定應執行刑為有期徒刑十月，如易
    科罰金，以銀元三百元即新臺幣九百元折算一日確定，於九
    十八年三月三日縮刑期滿執行完畢，再因於九十六年四月一
    日施用第二級毒品安非他命案件，經臺灣臺南地方法院以九
    十六年度簡字第二二七五號判決判處有期徒刑五月，如易科
    罰金，以新臺幣一千元折算一日確定，嗣經法院裁定減刑為
    有期徒刑二月又十五日，如易科罰金，以新臺幣一千元折算
    一日確定，於九十六年十二月三日易科罰金執行完畢。詎仍
    不知悔改，基於施用第一級毒品海洛因之犯意，於九十八年
    八月十一日上午十時許，在嘉義市○○路邊，以注射針筒內
    放置第一級毒品海洛因加水稀釋後注射之方式，施用第一級
    毒品海洛因一次。嗣於九十八年八月十三日晚上八時三十分
    許，在嘉義縣水上鄉鎮一一四之一號前為警查獲，而於
    查獲當日晚上十時三十五分許，得甲○○同意後，採其尿液
    送驗，其結果呈海洛因之代謝物嗎啡陽性反應，始悉上情。
二、證據：
    本件證據除引用檢察官起訴書之記載外（如附件），並補充
    「被告甲○○於本院之自白」。
三、本件係經被告甲○○於準備程序當庭表示認罪，而經本院裁
    定以簡式審判程序加以審理，則依據刑事訴訟法第二百七十
    三條之二、同法第一百五十九條第二項之規定，不適用傳聞
    法則有關限制證據能力之相關規定。
四、查被告曾有上開犯罪事實欄所載之觀察、勒戒及強制戒治執
    行紀錄，於強制戒治執行完畢釋放後五年內，又因自九十四
    年十一月間某日起至九十五年一月二十三日止施用第一級毒
    品海洛因案件，經臺灣臺南地方法院以九十五年度訴字第五
    二八號判決判處有期徒刑十月確定，復因於九十五年十月十
    一日上午十時四十分許經警採尿時回溯二十六小時內某時施
    用第一級毒品海洛因案件，經臺灣臺南地方法院以九十六年
    度訴字第四四八號判決判處有期徒刑一年確定，上開案件嗣
    經法院裁定減刑並定應執行刑為有期徒刑十月，如易科罰金
    ，以銀元三百元即新臺幣九百元折算一日確定，再因於九十
    六年四月一日施用第二級毒品安非他命案件，經臺灣臺南地
    方法院以九十六年度簡字第二二七五號判決判處有期徒刑五
    月，如易科罰金，以新臺幣一千元折算一日確定，嗣經法院
    裁定減刑為有期徒刑二月又十五日，如易科罰金，以新臺幣
    一千元折算一日確定，有臺灣高等法院被告前案紀錄表在卷
    可參，是被告於強制戒治執行完畢釋放後，於五年內已再犯
    施用毒品罪，經依法追訴處罰，縱其本次再度施用毒品之時
    間，在初犯經觀察、勒戒或強制戒治執行完畢釋放五年以後
    ，已不合於「五年後再犯」之規定，且因已於「五年內再犯
    」，顯見其再犯率甚高，原實施觀察、勒戒或強制戒治，已
    無法收其實效，即應依毒品危害防制條例第十條處罰，則檢
    察官據以向本院提起公訴，即無不合，附此敘明。
五、查海洛因屬毒品危害防制條例第二條第二項第一款所列之第
    一級毒品，核被告所為，係犯毒品危害防制條例第十條第一
    項之施用第一級毒品罪。被告因施用第一級毒品海洛因而持
    有海洛因之低度行為，為其施用之高度行為所吸收，不另論
    罪。又被告有上開犯罪事實欄所載之犯罪科刑及執行完畢紀
    錄，有臺灣高等法院被告前案紀錄表附卷足參，其受徒刑之
    執行完畢後，五年內故意再犯本件有期徒刑以上之罪，為累
    犯，應依刑法第四十七條第一項規定加重其刑。爰審酌被告
    前曾因施用毒品觸法，仍不知悛悔，又施用足以導致精神障
    礙、性格異常，甚至造成生命危險之毒品，戕害一己之身體
    健康，對社會治安可能之危害程度非微，惟其犯罪後尚能坦
    承犯行等一切情狀，量處如主文所示之刑。
據上論斷，應依刑事訴訟法第二百七十三條之一第一項、第二百
九十九條第一項前段、第三百十條之二、第四百五十四條第二項
，毒品危害防制條例第十條第一項，刑法第十一條前段、第四十
七條第一項，判決如主文。
本案經檢察官陳昱奉到庭執行職務。
中    華    民    國    98    年    11    月    30    日
                  刑事第三庭    法  官  鄭雅文
以上正本證明與原本無異。
如不服本判決應於判決送達後十日內向本院提出上訴書狀，並應
敘述具體理由；其未敘述上訴理由者，應於上訴期間屆滿後二十
日內向本院補提理由書（均須按他造當事人之人數附繕本）「切
勿逕送上級法院」。
中    華    民    國    98    年    11    月    30    日
                                書記官  蘇姵容
附錄論罪科刑法條：
毒品危害防制條例第十條第一項
施用第一級毒品者，處六月以上五年以下有期徒刑。


司法院資訊處製作；財團法人民間司法改革基金會備份。
